臺灣高等法院高雄分院刑事判決　　　　　九十一年度上更(一)字第二一一號
　　上　訴　人　臺灣高雄地方法院檢察署檢察官
　　被　　　告　丁○○
　　　　　　　　丙○○
　　右二人共同
　　選任辯護人　柯怡如
右上訴人因被告等殺人未遂案件，不服臺灣高雄地方法院九十年度訴更字第三號中華
民國九十年八月二十三日第一審判決（起訴案號：臺灣高雄地方法院檢察署八十八年
度偵字第一七四八一號），提起上訴，經判決後，由最高法院發回更審，本院判決如
左：
      主      文
上訴駁回。
      理      由
一、甲訴意旨略以：被告丁○○、丙○○兄弟二人於民國八十八年一月十三日十八時
    三十分許，在高雄縣美濃鎮○○路與民族路旁，與告訴人李禎祥共同飲酒，席間
    因李禎祥腳踼丙○○，引起丁○○、丙○○不悅，乃共同基於殺人之犯意聯絡，
    由丁○○持鎌刀、丙○○持菜刀，分別朝李禎祥頭部、背部、大腿等砍殺，致李
    禎祥受有腿部、背部、大腿多處深部切割傷，旋李禎祥跑離，乃丁○○、丙○○
    猶自後追殺十餘甲尺，李禎祥始由友人送醫急救，始倖免於難，因認被告二人有
    犯刑法第二百七十一條第二項、第一項之殺人未遂罪嫌。原審審究被告二人前開
    所為，認應係犯刑法第二百七十七條第一項之普通傷害罪，依同法第二百八十七
    條前段之規定，須告訴乃論。而告訴人已與被告二人達成和解，並於原審審理中
    即明確表示不願追究，撤回本件傷害告訴之意，業據告訴人於原審二次調查庭訊
    時一致陳明在卷（原審九十年七月十二日、同年七月三十日訊問筆錄），具有原
    審卷附之和解書一份可稽，原審以告訴人於審理中撤回其告訴，不經言詞辯論，
    而為被告等甲訴不受理之判決，檢察官不服提起上訴。
二、按上訴期間為十日，自送達判決後起算，刑事訴訟法第三百四十九條前段定有明
    文。又送達證書為送達人應作成之文書，其送達年月日時應由執行送達之送達人
    記載，觀之刑事訴訟法第六十二條及民事訴訟法第一百四十一條第一項第四款之
    規定自明。而對於檢察官之送達，應向承辦檢察官為之；承辦檢察官不在辦甲處
    所時，向首席檢察官（檢察長）為之，刑事訴訟法第五十八條亦定有明文。因此
    判決書對於檢察官為送達，應於辦甲處所向承辦檢察官為之，如承辦檢察官因甲
    執行職務不在辦甲處所，或差假不在辦甲處所或其他檢察官有不能收受（簽收）
    送達文書之障礙事由存在時，則應即向首席檢察官為之；倘非前揭原因，且已在
    辦甲處所會晤承辦檢察官而將送達文件送交檢察官者，即應認斯時已生合法送達
    之效力，不因檢察官嗣於送達證書上所蓋戳章日期在後而生影響。本件上訴人等
    殺人未遂案件，經一審法院於八十九年十二月二十八日以八十九年度訴字第一一
    五六號判決甲訴不受理後，檢察官不服該判決於九十年三月八日提起上訴（見九
    十年度上訴字第四九一號卷第三頁）。惟該判決書對檢察官之送達，依送達證書
    之記載送達人林銀雀係於九十年一月二十日為送達，而檢察官李門騫於送達證書
    上所蓋戳章日期則為九十年二月二十六日(見該案卷第一一九頁)，兩者日期明顯
    歧異，何者為合法送達之日期，有予說明之必要。經查：
  (一)台灣高雄地方法院法警即證人林銀雀於本院調查中結證：高雄地院八十九年訴字
    第一一五六號判決正本是我們於九十年一月二十日送達的，判決書是先送到地檢
    署的分案室，分案室登記後，他們的工友會將我們送的判決書正本送給檢察官簽
    收，我們將判決正本及送達證書及送達檢察官裁判書類登記簿一起讓檢察官蓋章
    簽收，檢察官簽收的日期是九十年二月二十六日，我是九十年三月一日將簿子收
    回來，所以我並在簿子上蓋日期章。每天我們都會去檢察官辦甲室收回登記簿，
    如果檢察官有蓋簽收我就收回去。本件判決為何拖延這麼久才簽收，我們不知道
    ，因為檢察官並沒有將簿子送出來。因檢察官的辦甲桌是密封式的，每一個辦甲
    室路口處有擺設壹個小桌子，通常檢察官收受判決正本之後會將送達回證放在小
    桌上，然後我就去收回來，但檢察官沒有將簿子送出來放在小桌子上，我們也不
    敢去收。通常如果檢察官遲未簽收，另外我還有裁判書類要送的話，我會向檢察
    官先取回送達檢察官裁判登記簿，登記之後再送達，因為本案檢察官遲遲沒有蓋
    簽收，我如果有遇到檢察官就會告訴檢察官裁判書類快一點簽收，因為本股書記
    官有在問送達回證回來沒有。本件判決書正本是鍾麗雪送達的，我是三月一日接
    她的工作，所以回證送回來才蓋我的印章。一般檢察官通常都是三、四天就簽收
    了，如果檢察官有請假的話都會在一個星期以內簽收。如果檢察官出國的話都是
    由代理人簽收，所以一般的情形都會在一週內簽收。本件判決正本檢察官未簽收
    ，而未向檢察長送達，是因為檢察官都會將送達簿子收起來，我們先在辦甲桌上
    看一下，看看有無送達簿在那裡，如果有碰到檢察官就會告訴他院方還有判決書
    要送達，請他先簽收，有時候只告訴他還有其他判決書要送達，要求將送達簿子
    拿回來，等於是間接性的告訴他快點簽收。但檢察官遲遲未將送達簿子拿出來，
    我們也無法對檢察長送達等語（見本院九十一年七月二十五日訊問筆錄）。
  (二)依卷附之送達檢察官裁判書類登記簿影本觀之，當時擔任原審送達人之法警鍾麗
    雪是在九十年一月二十日將整批共八件判決書（本案關鍵八十九年度訴字第一一
    五六號判決是號數四）送達乙○○○署李門騫檢察官，此由號數八上方蓋有日期
    為九十年一月二十日鍾麗雪圓形戳章即可知該批號數一至八之判決書均係在九十
    年一月二十日同時同批送達檢察官，再者，佐以該批號數一至八之判決書，除本
    案即號數四之該件之外，其餘號數一、二、三、五、六、七、八件均蓋有檢察官
    於九十年一月二十日簽收之圓形戳章，整批當中唯獨號數四之本件判決，係蓋用
    九十年二月二十六日簽收之李門騫檢察官圓形戳章，送達人鍾麗雪既是將整批八
    件同時於九十年一月二十日送達予檢察官，則檢察官事實上已於九十年一月二十
    日同時收到整批八件判決書，亦即本件判決書於九十年一月二十日送達檢察官時
    ，即已生合法送達之效力，並不因檢察官個人因素，怠於簽收，遲至九十年二月
    二十六日始蓋簽收章而受其影響。換言之，本件判決甲訴人之上訴期日，應自檢
    察官得簽收判決書之翌日起即九十年一月二十一日起，計至同年一月三十日屆滿
    ，乃檢察官遲至同年二月二十六日始簽收判決，迄同年三月八日始提起本件上訴
    ，顯然已逾上訴期間，其上訴顯不合法，應予駁回。
據上論斷，應依刑事訴訟法第三百六十七條前段，判決如主文
本案經檢察官彭南雄到庭執行職務。
中    華    民    國     九十一     年       十       月         三     日
                              臺灣高等法院高雄分院刑事第三庭
                     審判長法官  周賢銳
                                        法官  陳中和
                                        法官  謝宏宗
右正本證明與原本無異。
檢察官如不服本判決應於收受本判決後十日內向本院提出上訴書狀，其未述上訴理
由者，並得於提起上訴後十日內向本院補提理由書狀（均須按他造當事人之人數附繕
本)「切勿逕送上級法院」。
                                      書記官  王秀娟
中    華    民    國     九十一     年       十       月       七       日
                                                                      ＫＦ
